臺灣桃園地方法院刑事判決
                                    111年度審易字第581號
公  訴  人  臺灣桃園地方檢察署檢察官
被      告  張賢孝



上列被告因詐欺案件，經檢察官提起公訴（110 年度偵字第3814
9 號、111 年度偵字第8559號、第8563號、第10154 號），本院
判決如下：
    主  文
本件公訴不受理。
    理    由
一、公訴意旨略以：被告張賢孝明知金融帳戶係個人信用之重要
    表徵，可預見將自己之金融帳戶提供他人使用，可能因此幫
    助他人從事詐欺取財行為而用以處理犯罪所得，使警方追查
    無門，竟不違背其本意，基於幫助他人詐欺取財之不確定犯
    意，於民國110 年6 月間，在桃園市中壢區住處，將其所申
    辦之中國信託商業銀行（下稱中國信託銀行）000-00000000
    0000號帳戶之存摺、提款卡、密碼，以面交之方式交付予詐
    欺集團成員使用。該詐欺集團成員即意圖為自己不法之所有
    ，基於詐欺取財犯意，於附表一所示時間，以附表一所示之
    方式詐騙附表所示一之人，致附表一所示之人因此陷於錯誤
    ，於附表一所示時間，匯款如附表一所示金額至上揭中國信
    託銀行帳戶，並旋遭詐欺集團成員提領。因認被告張賢孝涉
    犯刑法第30條第1 項前段、第339 條第1 項之幫助詐欺取財
    罪嫌（下稱「本案」）。
二、按已經提起公訴或自訴之案件，在同一法院重行起訴者，法
    院應諭知不受理之判決，並得不經言詞辯論為之，刑事訴訟
    法第303 條第2 款、第307 條分別定有明文。次按一事不再
    理為刑事訴訟法上一大原則，蓋對於同一被告之一個犯罪事
    實，無論是實質上一罪或裁判上一罪，只有一個刑罰權，不
    容重複裁判，故檢察官就同一事實為先後兩次起訴，法院應
    依刑事訴訟法第303 條第2 款就重行起訴部分諭知不受理之
    判決，最高法院90年度台非字第50號判決之意旨可資參照。
三、經查，被告前於110 年6 月間，在桃園市中壢區住處，將其
    所申辦之華南商業銀行帳號000-0000000000000號帳戶之存
    摺、提款卡、密碼，以面交之方式交付予詐欺集團成員使用
    。該詐欺集團成員即意圖為自己不法之所有，基於詐欺取財
    犯意，於附表二所示時間，以附表二所示之方式詐騙張軒甄
    ，致張軒甄因此陷於錯誤，於附表二所示時間，匯款如附表
    二所示金額至上揭華南銀行帳戶，並旋遭詐欺集團成員提領
    ，被告涉犯刑法第30條第1 項前段、第339 條第1 項之幫助
    詐欺取財罪嫌，業經臺灣桃園地方檢察署檢察官以111 年度
    偵字第2658號提起公訴，並於111 年3 月2 日繫屬本院（下
    稱「前案」），現由本院以111 年度審易字第427 號案件審
    理中，有上揭前案起訴書、臺灣高等法院被告前案紀錄表在
    卷可考。觀諸被告經起訴涉犯幫助詐欺取財罪嫌之前案與本
    案犯罪事實內容可知，前案與本案遭詐欺集團詐騙之告訴人
    固不相同，然對照被告於本案偵查中供稱：我在臉書上看到
    租帳戶廣告，提供中國信託及華南銀行兩個帳戶報酬是新臺
    幣（下同）1 萬5 千元，我將上開帳戶的存摺、提款卡、密
    碼以面交方式提供給對方，對方當場給我1 萬5 千元等語（
    見偵字第38149號卷第165 至166 頁），則被告交付上開2 
    個帳戶存摺、提款卡之時間及目的係為牟取1 萬5 千元之對
    價等節相同，稽此可徵彼此間顯具行為之同一性，是該「前
    案」及「本案」之幫助詐欺取財罪嫌，自屬一行為觸犯數罪
    名之想像競合犯，因之，此二案核有裁判上一罪之關係，為
    同一案件，茲「本案」繫屬本院之日期為111 年3 月23日，
    有加蓋本院收案日期章戳之臺灣桃園地方檢察署移送函為憑
    ，已在該「前案」之後，則依首揭法條之規定，「本案」爰
    不經言詞辯論，逕為諭知不受理之判決。
據上論斷，應依刑事訴訟法第303條第2款、第307條，判決如主
文。
中    華    民    國   111    年    5    月     12    日
                  刑事審查庭  審判長法  官  劉美香
                                    法  官  呂曾達
                                    法  官  李佳穎
以上正本證明與原本無異。
如不服本判決應於收受判決後20日內向本院提出上訴書狀，並應
敘述具體理由。其未敘述上訴理由者，應於上訴期間屆滿後20日
內向本院補提理由書（均須按他造當事人之人數附繕本）「切勿
逕送上級法院」。
                                    書記官  蔡萱穎
中    華    民    國   111    年    5    月     12    日
附表一：
編號 被害人 詐騙方式  匯款時間 匯款地點 匯款金額 （新臺幣） 被害人匯出款項之帳戶 被告接收款項之帳戶 1 蕭煜令（提告） 蕭煜令於110年6月19日，加入真實姓名、年籍不詳，LINE帳號ID「ha09136」之詐騙集團成員，該員向蕭煜令詐稱可透過蜂巢HAIV之投資網站獲利，致蕭煜令陷於錯誤，進而於右列時間、地點，匯款至右列被告帳戶內。 110年6月28日18時57分許 不詳地點 6萬元 000-000000000000 000-000000000000 2 郭泓毅（提告） 郭泓毅於110年6月15日某時許，透過交友軟體「MEET ME」，認識一名暱稱「陳夢琪」之詐騙集團成員，該員向郭泓毅詐稱，可至「exnes」網站投資云云，致郭泓毅陷於錯誤，進而於右列時間、地點，匯款至右列被告帳戶內。 110年6月30日10時08分許 不詳地點 10萬元 000-00000000000  3 林哲玄（提告） 林哲玄於110年6月18日某時許，使用交友軟體「CHEERS」認識一名暱稱「周佳琪」之詐騙集團成員，該員向林哲玄詐稱，可至「exnes」網站投資云云，致林哲玄陷於錯誤，進而於右列時間、地點，匯款至右列被告帳戶內。 110年6月30日13時0分許 彰化縣○○鄉○○路0段000號 7萬元 000-0000000000000000  4 蔡萬庭（提告） 蔡萬庭於110年6月7日19時許，使用交友軟體「SINGOL」認識一名暱稱「劉家瑩」之詐騙集團成員，該員向蔡萬庭詐稱，可至「裕融國際」網站投資云云，致蔡萬庭陷於錯誤，進而於右列時間、地點，匯款至右列被告帳戶內。 110年6月28日12時58分許 新竹縣○○鄉○○村00鄰○○街00號4樓 6萬2,070元 000-000000000000  

附表二：
編號 被害人 詐騙方式 匯款時間 匯款地點 匯款金額（新臺幣） 被害人匯出款項之帳戶 被告接收款項之帳戶 1 張軒甄（提告） 張軒甄於110年6月21日某時許，瀏覽INSTAGRAM，加入一名LINE暱稱鄧斌之詐騙集團成員好友，該員向張軒甄詐稱，可透過「Millinium」網站投資外匯，致張軒甄陷於錯誤，進而於右列時、地，匯款右列金額至右列被告帳戶。 110年6月30日12時28分許 臺北市○○區○○路00號6樓 5,000元 000-00000000000000 000-000000000000    110年7月2日16時17分許 彰化縣○○鎮○○路000巷00弄0號 2萬4,000元  000-000000000000    110年7月3日18時47分許  3萬元